【裁判字號】    91,訴,1285
【裁判日期】    920403
【裁判案由】    公共危險
【裁判全文】
臺灣彰化地方法院刑事判決                        九十一年度訴字第一二八五號
    公  訴  人  臺灣彰化地方法院檢察署檢察官
    被      告  甲○○
右列被告因公共危險案件，經檢察官提起公訴（九十一年度偵字第三○四號），本院
判決如左：
    主      文
甲○○放火燒燬他人之機車，致生公共危險，處有期徒刑壹年貳月。
    事      實
一、甲○○因丙○○追求其前女友賴美問，因此心生不滿，明知丙○○所使用機車停
    放在彰化縣員林鎮○○路○段三七八巷六十一號前（即賴美問住處附近），而該
    處附近有往家及往來人群，若引燃機車極易造成公共危險，竟於民國九十年十月
    十一日下午一時四十分許，攜帶汽油至上揭處所，引燃丙○○平時所使用無牌照
    之機車，該車車身因此迅即起火燃燬（毀損部分未提出告訴），而延燒波及在旁
    之腳踏車一部，致生公共危險，經民眾報警處理，方將火勢撲滅。警方循線查訪
    後，始得知上情。
二、案經彰化縣警察局員林分局報請台灣彰化地方法院檢察署檢察官偵查起訴。
    理      由
一、訊據被告甲○○對於右述放火燒車之事實坦承不諱，並有彰化縣消防局火災原因
    調查報告書在卷可稽。又該機車確為被害人丙○○所有，亦經被害人丙○○供述
    在卷。被告雖辯稱沒有造成公共危險云云，惟查被告在公共場所引燃機車，已足
    以危及相關鄰近住戶往來、財產之安全，實際上亦確實延燒至另一部腳踏車，有
    現場照片可證，而民眾向消防隊報案請其滅火之舉動，益徵該火勢非一般人所得
    以控制之範圍，客觀上顯有相當危險性。是以證人乙○○雖到庭證稱機車燃燒不
    一定會爆炸，惟被告之行為已造成附近居民及往來群眾之危險性，且實質上亦波
    及損害其他人之財產權，應認已造成公共危險。綜上，本件事證明確，被告犯行
    堪以認定。
二、核被告所為，係犯刑法第一百七十五條第一項之公共危險罪。爰審酌被告放火燒
    燬他人之物，致生公共危險，係出於報復被害人丙○○與其前女友賴美問交往之
    動機、致生公共危險的程度，及被告所燒燬之機車、腳踏車之價值，暨被告於偵
    查中矢口否認犯行，嗣於本院調查時已坦白承認之犯後態度等一切情狀，量處如
    主文所示之刑，以示懲戒。
據上論斷，應依刑事訴訟法第二百九十九條第一項前段，刑法第一百七十五條第一項
，判決如主文。
本案經檢察官廖曉萍到庭執行職務。
中      華      民      國    九十二    年      四      月      三      日
                              臺灣彰化地方法院刑事第三庭
                                    審判長法官  余  仕  明
                                    法      官  施  坤  樹
                                    法      官  黃  玉  齡
右正本證明與原本無異。
如不服本判決，應於判決送達後十日內向本院提出上訴狀( 須附繕本 )。
                                    法院書記官  許  騰  云
中      華      民      國    九十二    年      四      月      三      日
中華民國刑法第一百七十三條
放火燒燬現供人使用之住宅或現有人所在之建築物、礦坑、火車、電車或
其他供水、陸、空公眾運輸之舟、車、航空機者，處無期徒刑或七年以上
有期徒刑。
失火燒燬前項之物者，處一年以下有期徒刑、拘役或五百元以下罰金。
第一項之未遂犯罰之。
預備犯第一項之罪者，處一年以下有期徒刑、拘役或三百元以下罰金。
中華民國刑法第一百七十四條
放火燒燬現非供人使用之他人所有住宅或現未有人所在之他人所有建築物
、礦坑、火車、電車或其他供水、陸、空公眾運輸之舟、車、航空機者，
處三年以上十年以下有期徒刑。
放火燒燬前項之自己所有物，致生公共危險者，處六月以上五年以下有期
徒刑。
失火燒燬第一項之物者，處六月以下有期徒刑、拘禁或三百元以下罰金。
失火燒燬前項之物，致生公共危險者，亦同。
第一項之未遂犯罰之。
中華民國刑法第一百七十五條第一項
放火燒燬前二條以外之他人所有物，致生公共危險者，處一年以上七年以下有期徒刑


司法院資訊處製作；財團法人民間司法改革基金會備份。
